【裁判字號】    88,重附民上,56
【裁判日期】    901004
【裁判案由】    證券交易法等
【裁判全文】
台灣高等法院刑事附帶民事訴訟判決              八十八年度重附民上字第五六號
    上  訴  人   東隆五金工業股份有限公司
    法定代理人  陳 伯 昌
    訴訟代理人  徐 小 波
                楊 曉 邦
                蘇 宜 君
    被 上訴人   乙 ○ ○
                中華商業銀行股份有限公司
    右  一 人
    法定代理人  甲 ○ ○
    共      同
    訴訟代理人  紀 鎮 南
右當事人間因業務侵占等附帶民事訴訟案件，上訴人不服臺灣臺北地方法院八十八年
度重附民字第五五號，中華民國八十八年六月五日第一審附帶民事訴訟判決提起上訴
，本院判決如左：
    主  文
上訴駁回。
    事  實
甲、上訴人方面：
一、聲明：求為判決（一）原判決廢棄，（二）被上訴人應連帶給付上訴人新台幣（
    下同）貳拾柒億肆仟捌佰參拾萬元及自訴狀繕本送達翌日起至清償日止，按年息
    百分之五計算之利息，並願供擔保請准宣告假執行。
二、陳述：被上訴人乙○○為被上訴人中華商業銀行股份有限公司（下稱中華銀行）
    前三重分行經理，其確有教唆、幫助並進而分擔訴外人范芳魁侵占上訴人公司款
    項之犯行，依民法第一百八十四條、第一百八十五條之規定，應與訴外人范芳魁
    連帶負損害賠償責任，又按公司法第八條第二項規定，公司之經理人在執行職務
    範圍內，亦為公司負責人，被上訴人乙○○為被上訴人中華銀行三重分行之經理
    ，為該分行負責人，而被上訴乙○○就其經理業務之執行，教唆並幫助訴外人范
    芳魁，進而共同實施侵占之犯行，致上訴人公司受有二十七億四千八百三十萬之
    損害，依民法第二十八條、第一百八十四條、第一百八十八條、公司法第二十三
    條之規定，被上訴人中華銀行亦應與被上訴人乙○○負連帶賠償責任。
乙、被上訴人方面：
一、聲明：請求駁回上訴。
二、陳述：被上訴人乙○○被訴涉有教唆、幫助業務侵占之犯行部分，業經原審刑事
    判決無罪在案，被上訴人乙○○既無任何刑事責任可言，上訴人主張依公司法第
    八條第二項、民法第二十八條、公司法第二十三條、民法第一百八十八條規定由
    被上訴人等應負連帶損害賠償責任，即失所附麗。
    理  由
一、按刑事訴訟諭知無罪之判決者，應以判決駁回原告於刑事訴訟程序所提之附帶民
    事訴訟，刑事訴訟法第五百零三條第一項定有明文。本件刑事訴訟關於被上訴人
    乙○○部分，業經原審法院諭知無罪之判決，檢察官就此提起上訴，遞經本院判
    決駁回上訴。因之，原審以刑事訴訟諭知無罪為由，而駁回原告附帶提起之民事
    訴訟即無不合，上訴人據以上訴求為廢棄改判，為無理由，應予駁回。
二、據上論斷，應依刑事訴訟法第第四百九十條前段、第三百六十八條，判決如主文
中      華      民      國    九十      年      十      月      四      日
                              台灣高等法院刑事第二十三庭
                                  審判長法  官  黃  瑞  華
                                        法  官  宋      祺
                                        法  官  吳      燦
右正本證明與原本無異。
如不服本判決應於收受送達後十日內向本院提出上訴書狀，其未敘述上訴之理由者並
得於提起上訴後十日內向本院補提理由書（均須按他造當事人之人數附繕本）。
                                        書記官  陳  靜  姿
中      華      民      國    九十      年      十      月      四    日


司法院資訊處製作；財團法人民間司法改革基金會備份。
